【裁判字號】    98,交聲,1545
【裁判日期】    980728
【裁判案由】    違反道路交通管理處罰條例聲明異議
【裁判全文】
臺灣桃園地方法院刑事裁定            98年度交聲字第1545號
異  議  人  甲○○
上列受處分人因違反道路交通管理處罰條例案件，對於交通部公
路總局新竹區監理所桃園監理站民國98年6月26日所為之處分（
原處分案號：桃監裁罰字裁52-AN0000000號），聲明異議，本院
裁定如下：
    主  文
異議駁回。
    理  由
一、原處分意旨略以：異議人即受處分人甲○○於民國98年4 月
    7 日上午9 時23分許，騎乘車牌號碼為JK9-086 號重型機車
    ，行經臺北市○○○路○ 段時，為警以「機車行駛禁行車道
    」為由製單舉發違規。原處分機關依道路交通管理處罰條例
    第45條第13款、第63條第1 項之規定裁處異議人罰鍰新臺幣
    （下同）600 元，並記違規點數1 點。
二、異議意旨略以：異議人甲○○於98年4 月7 日上午9 時23分
    許，騎乘車牌號碼為JK9-086 號重型機車，行經臺北市○○
    ○路○ 段時，當時外側第1 車道適有貨車停靠進行卸貨，第
    2 車道則有另一台貨車無故停置於路中，異議人騎乘機車無
    路可走，始駛入「禁行機車」第3 車道，並非故意違規，為
    此聲明異議，請求撤銷原處分云云。
三、按機器腳踏車（即機車）行駛之車道，應依標誌或標線之規
    定行駛，道路交通安全規則第99條第1 項前段定有明文。次
    按汽車駕駛人爭道行駛，而有機器腳踏車，不在規定車道行
    駛之情形者，處600 元以上1,800 元以下罰鍰，並應記違規
    點數1 點，道路交通管理處罰條例第45條第13款、第63條第
    1 項第1 款分別定有明文。而依道路交通管理處罰條例第3
    條第8款 ，道路交通管理處罰條例所稱之汽車包括機器腳踏
    車。
四、經查：
  (一)異議人甲○○於98年4 月7 日上午9 時23分許，騎乘車牌
    號碼為JK9-086 號重型機車，行經臺北市○○○路○段時，
    不依規定車道行駛而駛入「禁行機車」車道內之違規事實，
    有臺北市政府警察局北市警交大字第AN0000000 號舉發違反
    道路交通管理事件通知單及現場採證照片1 幀在卷可稽，且
    為異議人所不爭執，足認異議人確有騎車不在規定車道行駛
    之交通違規事實無訛。
  (二)異議人雖以前揭情詞置辯，惟觀諸卷附現場採證照片，該舉
    發違規地點為臺北市○○○路○ 段之第3 車道，其上明顯劃
    設有「禁行機車」之標字，一般用路人均可明顯辨識該車道
    為禁行機車之車道，又系爭路段係雙向8 線道，異議人行進
    方向之內側第1 車道，雖有貨車停靠路邊卸貨，且適有一台
    貨車行駛於第2 車道上，然舉發違規照片係以照相設備擷取
    瞬間之影像，本即無從單憑1 張照片確認行駛於第2 車道之
    貨車係靜止停置於車道上，且縱該第2 車道之貨車確係停置
    於路中，該第1 車道之貨車與第2 車道之貨車，並非併排阻
    塞第1 、2 車道，倘第2 車道貨車係於停止之狀態下，異議
    人之機車尚得如常以第1 車道變換至第2 車道之方式通行，
    倘第2 車道之貨車係於行進之狀態，異議人更應依序行駛於
    該貨車後方魚貫直行，是依舉發違規照片所示現場車況，係
    爭路段供機車行駛之第1 、2 車道，尚無發生障礙無法通行
    之情形，異議人貪圖一時之便，違規行駛於禁行機車車道內
    之違規行為應可確認，異議人前揭所辯尚無可採。
五、綜上所述，本件異議人確有於前揭時地騎乘機車，不在規定
    車道行駛之違規行為，原處分機關依道路交通管理處罰條例
    第45條第13款及第63條第1 項第1 款之規定，裁處異議人罰
    鍰600 元，並予記違規點數1 點，核無違誤之處。從而，本
    件異議為無理由，應予駁回。
據上論斷，應依道路交通案件處理辦法第19條，裁定如主文。
中    華    民    國    98    年    7     月    28    日
                          交通法庭法  官  江春瑩
以上正本證明與原本無異。
如不服本裁定，應於裁定送達後5 日內向本院提出抗告狀。
                                  書記官  羅婉榕
中    華    民    國    98    年    8     月    3     日


司法院資訊處製作；財團法人民間司法改革基金會備份。
